Inventaris van kaarten, tekeningen en modellen, behorend tot het archief van de waterbouwkundige ingenieurs J. Blanken Jz. [1755-1838], A. Blanken Jz. [1767-1824] en J. v. Lakerveld Blanken [1793-1885]
Nationaal Archief, Den Haag
- JAN BLANKEN JZ., I
  - In dienst van Waterstaat., A
    - OVERIGEN.
      - Model van een dubbele ophaalbrug., ca. 1800-1830; ---
        Huidige vindplaats: Nederlands Openlucht Museum Arnhem.
      - Model van een dubbele draaibrug., ca. 1800-1838; ---
    - Adviseur van het departement van Waterstaat, 1827-1838., 5
      - Nederland.
        - "Waterstaatkundige kaart der hoofdrivieren in de Noordelijke provinciën van het Koninkrijk der Nederlanden (...) ter verklaring van de ontwerpen zoo der afleidings- en militaire inundatiesluizen, als betrekkelijk de overlaten in de landen van Altena..."., 1822-1838; 205A-205C; Schalen ca. 1:100.000 en 1:122.000
          lithografiën.
          Voor de kaart getekend door Blanken op verzoek van de Commissie rivier-afleidingen zie: WCAP nr. 3254.
          Voor de minuut-kaart uit 1815 zie: BLF nr. 142.
          - Uitgave 1822., 205A-205A4
            - Blad., 205A
            - Blad., 205A1
            - Blad., 205A2
            - Blad., 205A3
            - Blad., 205A4
          - Proefdruk uit 1829., 205B-205B
            - Blad., 205B
            - Blad., 205B
            - Blad., 205B
            - Blad., 205B
            - Blad., 205B
            - Blad., 205B
          - Uitgave 1838., 205C
      - Noordhollands kanaal.
        - "Algemene kaart van het Groot Amsterdamskanaal door Noord-Holland (...) gegraveerd naar eener kaart (...) verstrekt door den Staatsraad Inspecteur-generaal van Waterstaat J. Blanken Jz...."., 1825; 206; 1 blad; Schaal 1:85.000
          Vervaardigd door: W.G. Hulst van Keulen.
      - Hollandse IJssel.
        - Kaart van een plan voor de verbetering van de rivier de Hollandse IJssel ten behoeve van de scheepvaart en de afwatering., 1827; 207; 1 blad; Schaal 5.000 R.r. = 19 cm (ca. 1:100.000)
      - Zuidplas.
        - Kaart van een plan voor de verswater-voorziening van de Zuidplas., 1827; ---; 1 blad; Schaal 100 R.r. = 10,9 cm (ca. 1:3.500)
          Opgenomen in: WCAP nr. 1030.
      - Pannerdens Kanaal.
        - "Kaart van de overstroming des geheelen ring der bedijking van het Pannerdens Kanaal tot aan de Noord. tussen Dordrecht en Krimpen in 1809 en 1820..."., 1835; ---; 1 blad; Schaal 1:125.000
          Vervaardigd door: J. Blanken Jz., uitgegeven door A. Bayly en J.M. Huart.
          Opgenomen in: OBGK inv. nr. P16-877.
      - Molen.
        - Bouwtekeningen van een ontwerp van een "wind-watermolen met vier tot zes schepraderen, ingericht om op bestaande Polder- en droogmakerijmolens te worden toegepast..."., 1835; ---; 1 blad; Schaal 1:100
          Opgenomen in: WCAP nr. 1359.
        - Bouwtekening van een ontwerp van een achtkanten "wind-watermolen met twee vijzels..."., ca. 1835; ---; 1 blad; Schaal 20 R. voeten = 8 ca (ca. 1:80)
          Opgenomen in: WCAP nr. 1360.
        - Model van een achtkanten stellingmolen voor de polderbemaling volgens het "vereenvoudigd stelsel"., ca. 1825-1830; ---; Schaal (ca. 1:18)
          Huidige vindplaats: Amsterdam, Vereniging "De Hollandse Molen".
  - Overige Diensten., B
    - Directeur van de commissie voor de sluis- en dokwerken te Hellevoetsluis, (1787), 1798-1806., 1
      - Algemeen., 1.1
        - Technische tekeningen van de herstelling van het houten havenhoofd te Hellevoetsluis., 1787; 208A-208A; 2 bladen
          - Blad., 208A
          - Blad., 208A
        - Plattegrond betreffende een plan voor de aanleg van drie droge dokken te Hellevoetsluis., 1788; 209; 1 blad; Schaal 100 R.r. = 13,1 cm (ca. 1:2.900)
          Zie ook: WCAP nr. 969.
        - Bouwtekening van een ontwerp voor de verwijdering van " 's Lands grote dok-sluis" te Hellevoetsluis., 1791; ---; 1 blad; Schaal 60 R. voeten = 11,8 cm (ca. 1:160)
          Opgenomen in: WCAP nr. 1488.
          Zie ook: ARA, Tweede Afdeling, archief inspecteurs en commissies van de Waterstaat voor 1850, inv. nr. 374.
        - Plattegrond van de afdamming en droogmaking van de haven van Hellevoetsluis, voor de verwijdering van de grote zeesluis en de aanleg van het droge dok., 1796; 210; 1 blad; Schaal 100 R.r. = 29 cm (ca. 1:1.300)
          Betreft een gedeeltelijk plan.
        - Bouwtekening van de constructie van de grote zee- en doksluis., 1798; 211; 1 blad schets; Schaal 100 R. voeten = 58 cm (ca. 1:54)
        - Bouwtekening van de constructie van de stenen muren voor de bevestiging van de sluisdeuren., 1798; 212; 2 bladen schets; Schaal 100 R. voeten = 65,4 cm (ca. 1:50)
        - Plattegrond van de staat van verdediging van Hellevoetsluis., 1798; 213; 1 blad; Schaal 150 R.r. = 8,8 cm (ca. 1:6.400)
          Vervaardigd door: J. Blanken Jz., Luit. der Artillerie.
        - Profielen van de ophoging van het Haarlems- en Frans bolwerk te Hellevoetsluis., 214; 1 blad; Schaal 100 R. voeten = 14,3 cm (ca. 1:220)
        - Bouwtekening van de aanleg van een uitwaterende sluis in de Oost-Beer in het Rotterdams Bolwerk te Hellevoetsluis., 1799; 215; 1 blad; Schaal 40 R. voeten = 23,3 cm (ca. 1:54)
          Behoort bij bestek nr. IV der sluis- en dokwerken.
        - Plattegrond en profiel betreffende het afdammen van de oude haven van Hellevoetsluis en het graven van een noodhaven., 1800; 216; 3 bladen; Diverse schalen
          Aantekening: "Voor het comptoir var den penningmeester J. Chardor".
        - Plattegrond van de oude afgedamde haven en de nieuwe noodhaven van Hellevoetsluis met binnengelopen 's lands oorlogsschepen., 1800; 217; 1 blad; Schaal 1.000 R.r. = 13 cm (ca. 1:29.000)
        - Plattegrond betreffende het afdammen en droogmaken van de oude haven van Hellevoetsluis, met de aangelegde noodhaven., ca. 1800-1802; 218; 1 blad schets
        - Technische tekeningen van de constructie van de houten havenhoofden., ca. 1801-1802; 219; 7 bladen schets; Schaal 72 R. voeten = 22,7 cm (ca. 1:100)
        - Plattegrond betreffende de opmeting van de afgedamde en drooggelegde dokhaven van Hellevoetsluis., 1802; 220; 1 blad; Schaal 36 R.r. = 23,3 cm (ca. 1:580)
        - Profiel van de waterstanden opgemeten in de haven van Hellevoetsluis., ca. 1802; 221; 1 blad; Schaal 12 R. voeten = 4 cm (ca. 1:94)
          Vervaardigd door: J. Blanken Jz. en A. Goekoop.
        - Plattegronden van de werken aan de zeesluis en het droge dok te Hellevoetsluis., 1802; 222A-222B; 2 bladen; Schaal 80 R.r. = 23 cm (ca. 1:1.300)
          - Blad., 222A
          - Blad., 222B
        - Plattegrond van de werken aan de zeesluis, het droge dok en de fortificatiën van de haven van Hellevoetsluis., 1802; ---; 1 blad; Schaal 100 R.r. = 13,1 cm (ca. 1:2.900)
          Opgenomen in: MTSH inv. nr. 952.
        - Bouwtekening van de aanleg van de grote zeesluis., ca. 1802; 223A; 1 blad schets; Schaal 100 R. voeten = 36,5 cm (ca. 1:86)
          Zie ook: WCAP nr. 1489.
        - Plattegrond en profiel betreffende de aanleg van de grote zeesluis met een houten draaibrug in de haven van Hellevoetsluis., ca. 1802; 224.1-224.3; 2 bladen
          Vervaardigd door: J. Verschoor.
          - Blad, 224.1
          - Blad, 224.2
          - Blad, 224.3
        - Bouwtekening van de constructie van een houten draaibrug over de zeesluis in de haven van Hellevoetsluis., ca. 1802; 225; 1 blad
          Zie ook ontwerp van een nieuwe draaibrug door A. Blanken Jz. in: WCAP nrs. 970 en 981.
        - Model van de houten draaibrug over de zeesluis., ca. 1802-1803; ---
      - Het droge kieldok., 1.2
        - Bouwtekening: plattegrond en profiel van het droge kieldok te Hellevoetsluis., 1798; ---; 1 blad; Schaal 100 R. voeten = 35,9 cm (ca. 1:87)
          Opgenomen in: WCAP nr. 974.
        - Plattegrond van een plan voor het graven van het droge kieldok nr. 1 in het Hollands bolwerk te Hellevoetsluis., ca. 1801-1802; 226; 1 blad; Schaal 250 R. voeten = 28.2 cm (ca. 1:280)
        - Profiel van de constructie van kaaimuren van het droge kieldok te Hellevoetsluis., ca. 1802; 227; 1 blad; Schaal 100 R. voeten = 35,8 cm (ca. 1:88)
        - Bouwtekening van de aanleg van de kaaimuren en de fundering van het droge dok., ca. 1802; 228; 1 blad
        - Plattegrond en profiel betreffende de aanleg van het droge dok., ca. 1802; 229; 2 bladen; Schaal 100 R. voeten = 35,8 cm (ca. 1:88)
        - Profiel van het droge kieldok., 230; 1 blad schets
        - Plattegrond van de aanleg van het droge kiel- en timmerdok te Hellevoetsluis., ca 1801-1802; 231; 1 blad schets; Schaal 100 R. voeten = 40 cm (ca. 1:78)
          Vervaardigd door: J. van Glimmerveen.
        - Profiel van de aanleg van het droge kiel- en timmerdok met het stoommachinegebouw te Hellevoetsluis, concept., 232; 1 blad
        - Technische tekeningen van de constructie van de houten vloer en de palen-fundering van het droge dok., ca. 1801-1802; 233-233.2; 3 bladen
          - Blad 1., 233
          - Blad 2., 233.1
          - Blad 3., 233.2
        - Doorsnede van het droge kieldok met een gedokt schip., 1840; 234; 1 blad
          Aantekening: "van mij zelf waarvan de droge dokken te Hellevoet gebouwd zijn van 1800 tot 1804".
        - Doorsnede van het drogekiel- en timmerdok met twee gedokte schepen te Hellevoetsluis., 235; 1 blad
        - Bouwtekening van de aanleg van de omlooprlolen in het droge kiel-dok te Hellevoetsluis., 236; 1 blad schets; Schaal 70 R. voeten = 53,3 cm (ca. 1:40)
        - "Gezigt van een Ponton of ligter om de Bateauporte van het drooge dok te Brest te sluiten..."., 1797; 237; 1 blad
        - Bouwtekening van de constructie van een houten schipdeur van het droge dok te Hellevoetsluis., 238; 1 blad
          Zie ook: WCAP nr. 971.
        - Model van het kiel- en timmerdok te Hellevoetsluis., ca. 1805; ---; Schaal (ca. 1:50)
          Rijksmuseum Amsterdam, Marine modellencollectie nr. 7.
      - STOOMMACHINE., 1.3
        - Bouwtekening: doorsnede en plattegrond betreffende de constructie van het stoompomphuis aan het droge dok te Hellevoetsluis., ca. 1799-1800; 239; 1 blad schets
        - Bouwtekening van de aanleg van de fundering en pompen van de stoommachine aan het droge dok., ca. 1799-1800; 240; 1 blad; Schaal 72 R. voeten = 32,5 cm (1:70)
        - Bouwtekening van het stoompomphuis te Hellevoetsluis., ca. 1800; ---; 1 blad
          Opgenomen in: WCAP nr. 1487.
        - Doorsnede van het stoompomphuis te Hellevoetsluis schets., ca. 1800-1802; 241; 1 blad schets
        - Technische tekeningen van de constructie van de onderdelen van een stoommachine, van het type "Boulton & Watt", aan het droge dok te Hellevoetsluis., ca. 1800-1802; 242-247; 6 bladen; Schaal (ca. 1:12)
          Zie ook: WCAP nr. 852.
          - Blad No. I: Pompinstallatie en riolen., 242
          - Blad No. II: Pompinstallatie en riolen., 243
          - Blad No. III: Cylinders., 244
          - Blad No. IV: Stoomketel., 245
          - Blad No. V: "Vliegwiel"-mechanisme en condensator., 246
          - Blad No. VI: Waterpomp., 247
        - Bouwtekening van het stoompomphuis aan het droge dok te Hellevoetsluis., ca. 1801-1802; 248; 1 blad schets
        - Doorsnede van het stoompomphuis aan het droge dok., ca. 1802-1806; ---; 1 blad; Schalen 34 Ellen = 38,8 cm (ca. 1:60) en 17 Ellen = 37,6 cm (ca. 1:30)
          Opgenomen in: WCAP nr. 977.
        - Bouwtekening: doorsnede en plattegrond betreffende de constructie van het stoompomphuis met negen pompen aan het droge dok., ca. 1802; 249; 1 blad; Schaal 100 R. voet = 17,8 cm (ca. 1:176)
          Betreft een concept voor een gravure.
        - Prent van "de nieuwe stoommachine met negen pompen gebouwd te Hellevoetsluis..."., 1802; ---; 1 blad; Schaal 70 R. voeten = 12,3 cm (ca. 1:180)
          Vervaardigd door: J. Blanken Jz., gedrukt bij D. Veelwaard.
          Opgenomen in: MTSH inv. nr. 962.
          Zie ook: ARA, 2de afd. Binnenlandse Zaken, 1795-1813,inv. nr. 181.
        - Model van het stoompomphuis aan het droge dok te Hellevoetsluis., ca. 1802; ---; Schaal (ca. 1:25)
          Maritiem Museum "Prins Hendrik" te Rotterdam, nr. M 928.
    - Directeur-generaal der Maritieme werken in Holland, (1782), 1806-1814., 2
      - NIEUWE DIEP., 2.1
        - Kaart betreffende een plan voor de uitbreiding van de marinehaven 't Nieuwe Werk aan het Nieuwe Diep en het fort Dugoumier., 1782-1785; 250; 1 blad; Schaal 150 R.r. = 11,7 cm (ca. 1:4.800)
        - Plattegrond van een plan voor het graven van drie droge dokken en de aanleg van verdedigingswerken aan het Nieuwe Diep., 1802-1805; 251; 1 blad
        - Kaarten van een plan voor de aanleg van verdedigingswerken rond de marinehaven aan het Nieuwe Diep en langs de kust van Den Helder., 1803; 252-252; 6 bladen; Schaal 400 R.r. = 14,5 cm (ca. 1:10.400)
          - Blad., 252
          - Blad., 252
          - Blad., 252
        - Kaart van de staat van de verdedigingswerken van de marinehaven aan het Nieuwe Diep en van het Schulpgat voor Den Helder., 1807; ---; 2 bladen; Schaal 600 R.r. = 23,7 cm (ca. 1:9.500)
          Vervaardigd door: J. Blanken Jz., volgens instructie van de minister van Marine.
          Opgenomen in: MCAL inv. nrs. 370-371.
        - Kaarten van de waterstanden in de marinehaven aan het Nieuwe Diep, opgenomen bij eb en vloed., 1810; 253-253; 2 bladen; Schaal 150 R.r. = 11,9 cm (ca. 1:4.700)
          Vervaardigd door: C. Boling, landmeter.
          Dorsale aantekening van Blanken.
          - Blad., 253
          - Blad., 253
        - "Kaart van de haven aan het Nieuwe Diep bij Den Helder, aanwijzende de aldaar sedert 1789 aangelegdeleg- en bergplaats voor 's Rijks oorlogsschepen..."., 1810-1811; 254-254; 1 blad; Schaal 150 R.r. = 11,6 cm (ca. 1:4.800)
          Vervaardigd door: C. Boling, gedrukt bij D. Veelwaard.
          - Blad., 254
          - Blad., 254
        - Kaart betreffende peilingen verricht in het Nieuwe Diep voor de te graven marinehaven., 1810-1811; ---; 1 blad; Schaal 150 R.r. = 11,7 cm (ca. 1:4.800)
          Opgenomen in: MTSH inv. nr. 1005.
          Ingetekend op de gedrukte kaart van C. Boling.
        - Profiel en plattegrond betreffende een plan voor de bouw van een zeefort genaamd "Falga", voor de kust van Noord-Holland nabij Callantsoog., 1811-1812; 255; 1 blad
          Behoort bij: ARA, Tweede Afd., Archief van de inspecteurs en commissies van Waterstaat voor 1850, inv. nr. 347.
          Zie ook: Correspondance de Napoléon Ier, Parijs, 1866 deel XXII, pp. 516-517.
        - Profiel van de duinen langs de Noordhollandse kust tussen Callantsoog en Den Helder., 1811; 256; 3 bladen; Schaal 40 R.r. = 31,7 cm (ca. 1:500)
        - Plattegrond van de marinehaven aan het Nieuwe Diep, betreffende een plan voor het graven van zeven droge dokken., 1811; 257; 1 blad; Schaal 110 R.r. = 17,5 cm (ca. 1:2.400)
        - Profiel van een plan voor de aanleg van een voorhaven, sluizen en een droogdok met stoomgemaal aan het Nieuwe Diep., 1811; 258; 1 blad schets; Schaal 300 R. voeten = 32 cm (ca. 1:300)
        - Plattegrond van de aanleg van een tijdelijke havenkade en de bedijking van de kwelders aan het Nieuwe Diep., 1812; 259; 1 blad; Schaal 200 Toises = 19,5 cm (ca. 1:2.000)
        - Plattegrond en profiel betreffende een bedijkingsplan voor de kwelders aan het Nieuwe Diep, met aangegeven de stand van de werken op 1 november 1811., 1812; 260-260; 2 bladen
          Met opgeplakte bijkaart.
          - Blad., 260
          - Blad., 260
        - Plattegrond van een uitbreidingsplan voor de aanleg van een voorhaven met droge dokken aan het Nieuwe Diep., ca. 1811; 261; 1 blad
          Betreft plan nr. III.
        - Plattegrond van uitbreidingsplannen voor het graven van droge dokken in de marinehaven aan het Nieuwe Diep., 1812; 262; 1 blad; Schaal 300 Toises = 24,4 cm (ca. 1:2.400)
          Dorsale aantekening: "...par son Excellence M. le ministre de la Marine 25-1-1812..".
        - Kaart van een plan voor de aanleg van een nieuwe zeehaven-stad aan het Nieuwe Diep, met de verdedigingswerken rond Den Helder., 1812; 263-263; 1 blad; Schaal 900 mètres = 14,5 cm (ca. 1:6.200)
          - Blad., 263
          - Blad., 263
        - Plattegrond van een plan voor de aanleg van een nieuwe zeehaven-stad, met droge dokken aan het Nieuwe Diep, zoals bepaald bij Keizerlijk decreet d.d. 15 maart 1812., 264; 1 blad; Schaal 800 mètres = 27 cm (ca. 1:3000)
        - Plattegronden van een plan voor de aanleg van een zeehaven-stad en een droogdok aan het Nieuwe Diep, met de omliggende verdedigingswerken., 1812; 265-265; 3 bladen; Schalen 300 R.r. = 18,4 cm (ca. 1:6.000) en 300 R.r. = 11,7 cm (ca. 1:9.600)
          Betreft plan nr. I.
          - Blad., 265
          - Blad., 265
          - Blad., 265
        - Kaart van plannen voor de aanleg van een nieuwe zeehaven-stad aan het Nieuwe Diep, met de bedijking van het Zand en het tracé van het te graven Noordhollands kanaal., 1812; 266; 1 blad; Schaal 1.600 R.r. = 18,6 cm (ca. 1:32.300)
          Met opgeplakt ontwerp.
        - Grafiek van peilingen in het Nieuwe Diep., 1812; 267; 1 blad; Schaal 36 R. voeten = 16,2 cm (ca. 1:70)
          Vervaardigd door: élèves Greffel en Delprat.
        - Plattegrond van een plan voor de aanleg van een zeehaven-stad met droge dokken aan het Nieuwe Diep, met de omliggende verdedigingswerken., 1812-1813; 268-268; 3 bladen; Schaal 100 Toises = 9,5 cm (ca. 1:2.000)
          - Blad., 268
          - Blad., 268
        - Kaart van peilingen gedaan in het Nieuwe Diep., ca. 1812-1813; 269; 1 blad schets; Schaal 200 Mètres = 12,5 cm (ca. 1:1.600)
        - Plattegrond van een plan voor de aanleg van een zeehaven-stad aan het Nieuwe Diep, zoals bepaald door de leden van het "Conseil des Traveaux Maritimes", Tarbe, Ferregeau en J. Blanken Jz., 1813; 270; 1 blad; Schaal 400 Mètres = 19 cm (ca. 1:2.000)
        - Plattegronden van vier plannen voor de aanleg van een zeehaven-stad met droge dokken aan het Nieuwe Diep met de omliggende verdedigingswerken., 1813; 271; 3 bladen; Schaal 300 R.r. = 18,5 cm (ca. 1:6.100)
          minuten en copie.
        - Plattegronden van de vordering van de werken aan de zeehaven aan het Nieuwe Diep, van juni tot september., 1813; 272-272; 4 bladen; Schaal 200 Mètres = 19,8 cm (ca. 1:1.000)
          - Blad., 272
          - Blad., 272
        - Bouwtekening: doorsnede en plattegrond betreffende des aanleg van de grote zeesluis in het bassin van de marinehaven aan het Nieuwe Diep., ca. 1813; 273; 1 blad; Schaal 100 R. voeten = 31,1 cm (ca. 1:100)
        - Plattegrond van een plan voor de aanleg van een nieuwe zeehaven-stad met verdedigingswerken aan het Nieuwe Diep., ca. 1813; 274; 1 blad
        - Kaart van een plan voor de aanleg van een zeehavenstad, het fort "Dugoumier", en de bedijking van het Koegras met het tracé van het Noordhollands kanaal., 275; 1 blad; Schaal 3.000 Mètres = 30 cm (ca. 1:10.000)
          Vervaardigd door: J. Blanken Jz., getekend ingevolge een procesverbaal van een conferentie met de directie van de Marine en Oorlog te Parijs van 15 september 1813.
        - Kaart van twee plannen voor de aanleg van een militaire zeehaven-stad, met verdedigingswerken langs de kust voor Den Helder, en de bedijking van het Koegras., 1813; 276; 1 blad; Schaal 1.500 R.r. = 17,8 cm (ca. 1:32.000)
        - Plattegrond van een plan voor de aanleg van een zeehaven-stad met droge dokken en marine-arsenalen aan het Nieuwe Diep., 1813; 277; 1 blad; Schaal 200 R. voeten = 16,2 cm (ca. 1:4.600)
          Met drie oudere plannen opgesteld tijdens conferenties te Parijs in 1811-1812.
        - Bouwtekeningen: doorsneden en plattegronden betreffende de constructie in twee gedeelten van het grote magazijn van de Marine aan het Nieuwe Diep., 1813; 278; 5 bladen; Schaal 20 R.r. = 27 cm (ca. 1:280)
        - Model van een gedeelte van het grote magazijn van Marine aan het Nieuwe Diep, gebouwd in 1813-1816., ---
        - Bouwtekening van de werken aan de fundering en de zinkput van het stoompomphuis naast het droge dok aan het Nieuwe Diep., 1813; 279; 1 blad; Schaal 42. Pieds = 15,7 cm (ca. 1 :87)
        - Technische tekening van de constructie van een kettingmolen, gebruikt voor het droogmalen van de zinkput van het stoompomphuis naast het droge dok aan het Nieuwe Diep., 1813; ---; 1 blad; Schaal 30 R.r. = 25,8 cm (ca. 1:440)
          Opgenomen in: WCAP nr. 3290.
        - Kaart van twee bedijkingsplannen voor het Koegras, met het tracé van het te graven Noordhollands kanaal., 1814; ---; 2 bladen; Schaal 600 R.r. = 22,2 cm (ca. 1:10.000)
          Opgenomen in: WCAP nr. 1882-1 (minuut) en 1882-2 (copie-kaart).
      - DELFSHAVEN., 2.2
        - Plattegrond van een plan voor de bouw van een invaliden-tehuis voor zeelieden aan de oude haven te Delfshaven., 1806-1807; ---; 2 bladen; Schaal 300 Pieds. = 14,5 cm (ca. 1:670)
          Opgenomen in: MTSH nrs. 1077-1078.
        - Bouwtekeningen van een ontwerp van een invalidentehuis voor zeelieden te Delfshaven., 1807; ---; 3 bladen; Schaal 110 Pieds = 25,8 cm (ca. 1:138)
          Opgenomen in: MTSH nr. 1079.
          Behoort hij: ARA, Tweede Afdeling, archief van de waterstaatsinspecteurs voor 1850, inv. nr. 389.
      - TIEN GEMETEN., 2.3
        - Kaart van een plan voor de aanleg van een quarantaine-haven op het eiland Tien Gemeten., 1804; 280-280; 2 bladen schets; Schaal 100 R.r. = 20,5 cm (ca. 1:1.800)
          Behoort bij rapport door commissarisdirecteur J. Penning van 24-11-1804.
          - Blad., 280
          - Blad., 280
        - Kaart van een bedijkingsplan voor de gorzen gelegen ten noordwesten van het eiland Tien Gemeten in het "Hitsertse Gat"., ca. 1804-1805; 281; 1 blad schets; Schaal 400 R.r. = 14,4 cm (ca. 1:10.000)
        - Bouwtekeningen van een ontwerp voor de constructie van quarantaine-gebouwen op het eiland Tien Gemeten., ca. 1805; ---; 3 bladen; Schaal 100 R.r. = 35,5 cm (ca. 1:1.000)
          Opgenomen in: MTSH nrs. 990-993.
        - Kaart van de rede voor de quarantaine-haven op het eiland Tien Gemeten., 282-282; 1 blad schets
          - Blad., 282
          - Blad., 282
- ARIE BLANKEN JZ., II
  - In dienst van Waterstaat., A
    - Inspecteur in het 9de en 10de district, (1786), 1808-1811., 1
      - Amsterdam.
        - Kaart van een plan voor het graven van een kanaal tussen Amsterdam en Amerongen voor de toevoer van verswater uit de Rijn naar de hoofdstad., 1808; 283; 1 blad; Schaal 500 R.r. = 13 cm (ca. 1:14.500)
          Vervaardigd door: A. Blanken Jz., en C. van Deelen.
        - Kaart van een plan voor het graven van een kanaal van Amsterdam via Muiden, Naarden, Zeist en Leersum naar Amerongen, voor de toevoer van verswater uit de Rijn., 1809; 284; 7 bladen; Schaal 500 R.r. = 15 cm (ca. 1:12.500)
          Vervaardigd door: Inspecteur-generaal A.F. Goudriaan, A. Blanken Jz., C. van Deelen en A. Blanken Jz.
        - Plattegrond van een plan voor de constructie van een aquaduct over de rivier de Vecht te Muiden voor het waterverversingskanaal Amsterdam-Amerongen., ca. 1810; 285; 3 bladen; Schaal 60 R.r. = 8 cm (ca. 1:3.000)
          Vervaardigd door: A. Blanken Jz.
        - Bouwtekeningen van een plan voor de constructie van sluizen met een draaibrug in de rivier de Vecht te Muiden voor de toevoer van verswater naar Amsterdam, diverse schalen., ca. 1810; 286-287; 7 bladen
          - Tekeningen van de sluizen in de Vecht., 286-286
            - Blad., 286
            - Blad., 286
            - Blad., 286
          - Tekeningen van de draaibrug over de sluizen., 287
        - Plattegronden van Amsterdam waarop aangegeven de werken voor de waterverversing van de grachten tussen de Amstelsluis en de Raaperburgersluis., ca. 1808-1810; 288-289
          Vervaardigd door: ( A. Blanken Jz. en C. van Deelen ), ingetekend.
          - Plattegrond, 1766, 288; 1 blad; Schaal 275 R.r. = 12,5 cm (ca. 1:8.000)
            Vervaardigd door: F. Geeben.